# 或有事项和坏账准备有啥区别？

提问人：cannon871212 时间：2014-08-27 15:47:22
或有事项具有以下特征： （ 1 ）由过去交易或事项形成，即或有事项的现存状况是过去交易或事项引起的客观存在；（ 2 ）结果具有不确定性，即或有事项的结果是否发生具有不确定性，或者或有事项的结果预计将会发生，但发生的具体时间或金额具有不确定性；
（ 3 ）由未来事项决定，即或有事项的结果只能由未来不确定事项的发生或不发生才能决定。那坏账准备是不是也属于或有事项呢，这三条都符合啊。由过去事项产生，能还多少不确定结果不确定，对方还不还这是未来不确定事项。那如果实务中记成这样的算不算违规呢？

回答人：chenyiwei
如果按照你这样理解，那么所有的会计估计都可以说是或有事项，这显然是不合理的。或有事项所针对的是未来经济资源流出的不确定性，而资产减值准备所针对的是未来资产可收回金额的估计。